tr: Fiyonk/kumaş rozet süsleme stili: Tavşan kulağı fiyonk; Kelebek fiyonk; Klasik fiyonk; Düz yo-yo; Büzgülü yoyo; Katmanlı yoyo; Halka fiyonk; Rüzgargülü fiyonk; Ponpon fiyonk; Rozet; Bağlamalı fiyonk; Yoyo rozet; Diğer
sl-SI: Okrašen slog pentlje/joje: Pentlja zajčja ušesa; Pentlja metuljček; Klasična pentlja; Ploščat jojo; Naguban jo-jo; Slojevit jo-jo; Pentlja z zankami; Pentlja v obliki vetrnice; Pom-pom pentlja; Rozeta; Zavezana pentlja; Jo-jo rozeta; Drugo
nb: Sløyfe-/jojo-utsmykningsstil: Kaninøre-sløyfe; Sommerfuglsløyfe; Klassisk sløyfe; Flat yo-yo; Rynket jojo; Lagdelt jojo; Løkkesløyfe; Vindmøllesløyfe; Dusk-sløyfe; Rosett; Knyttet sløyfe; Jojo-rosett; Annet
bg-BG: Стил на декоративните елементи при лъкове и йо-йо: Панделка със заешки уши; Панделка пеперуда; Класическа панделка; Плоско йо-йо; Набрано йо-йо; Наслоено йо-йо; Панделка тип ухо; Панделка тип въртележка; Панделка с помпон; Розета; Вързана панделка; Йо-йо розета; Други
fi: Rusetti-/jojo-koristelutyyli: Pupunkorvarusetti; Perhosrusetti; Klassinen rusetti; Litteä jojo; Rypytetty jojo; Kerrostettu jojo; Lenkkirusetti; Tuulimyllyrusetti; Tupsurusetti; Ruusuke; Solmittu rusetti; Jojoruusuke; Muu
zh-TW: 蝴蝶結/六角折布花裝飾樣式: 兔耳結; 蝴蝶結; 經典結; 扁平布溜溜球; 抽褶圓布花; 多層圓布花; 圈圈蝴蝶結; 風車蝴蝶結; 絨球蝴蝶結; 玫瑰花結; 綁帶蝴蝶結; 圓布花玫瑰花結; 其他
de: Verzierungstil von Schleife bzw. Stoffrosette: Hasenohren-Schleife; Schmetterlings-Schleife; Klassische Schleife; Flaches Yo-Yo; Gerafftes Jojo; Mehrlagiges Jojo; Schlaufenschleife; Windmühlen-Schleife; Pompon-Schleife; Rosette; Gebundene Schleife; Jojo-Rosette; Sonstige
pt-BR: Estilo com enfeite do laço/ioiô: Laço orelha de coelho; Laço borboleta; Laço clássico; Fuxico plano; Fuxico franzido; Fuxico em camadas; Laço com voltas; Laço cata-vento; Laço pompom; Roseta; Laço amarrado; Roseta de fuxico; Outro
fr: Style d’ornement du nœud ou du yo-yo: Nœud à oreilles de lapin; Nœud papillon; Nœud classique; Yo-yo plat; Yo-yo froncé; Yo-yo superposé; Nœud à boucles; Nœud moulinet; Nœud pompon; Rosette; Nœud noué; Rosette yo-yo; Autre
ja: リボン／ヨーヨー装飾スタイル: バニーイヤーリボン; バタフライリボン; クラシックリボン; フラットヨーヨー; ギャザーヨーヨー; レイヤードヨーヨー; ループリボン; ピンウィールリボン; ポンポンリボン; ロゼット; 結びリボン; ヨーヨーロゼット; その他
it: Stile di decorazione a fiocco/yo-yo: Fiocco a orecchie di coniglio; Fiocco a farfalla; Fiocco classico; Yo-yo piatto; Yo-yo arricciato; Yo-yo a strati; Fiocco ad anello; Fiocco a girandola; Fiocco pom-pom; Coccarda; Fiocco annodato; Coccarda yo-yo; Altro
ru: Стиль декоративного элемента (банта/йо-йо): Бант «заячьи ушки»; Бант «бабочка»; Классический бант; Плоское йо-йо; Присборенный йо-йо; Многослойный йо-йо; Бант с петлями; Бант-вертушка; Бант-помпон; Розетка; Завязанный бант; Розетка йо-йо; Другое
sv: Utsmyckning av båge/jojo: Kaninöronrosett; Fjärilsrosett; Klassisk rosett; Platt jojo; Rynkad jojo; Jojo i flera lager; Öglerosett; Pinwheel-rosett; Pompom-rosett; Rosett; Knytrosett; Jojorosett; Övrigt
hr-HR: Stil ukrašavanja s mašnom/jo-joom: Mašna poput zečjih ušiju; Leptir-mašna; Klasična mašna; Ravni jo-jo; Nabrani jo-jo; Slojeviti jo-jo; Mašna s petljama; Mašna u obliku vjetrenjače; Pompon mašna; Rozeta; Vezana mašna; Jo-jo rozeta; Ostalo
pt-PT: Estilo de enfeite de laço/iô-iô: Laço de orelhas de coelho; Laço de borboleta; Laço clássico; Yo-yo plano; Ioiô franzido; Ioiô em camadas; Laço de argolas; Laço cata-vento; Laço pompom; Roseta; Laço atado; Roseta ioiô; Outro
th: รูปแบบการตกแต่งโบว์/โยโย่: โบว์หูกระต่าย; โบว์ผีเสื้อ; โบว์คลาสสิก; โยโย่แบบแบน; โยโย่แบบรูด; โยโย่แบบซ้อน; โบว์แบบห่วง; โบว์กังหัน; โบว์ปอมปอม; โบว์ดอกกุหลาบ; โบว์ผูก; โยโย่ดอกกุหลาบ; อื่นๆ
pl: Styl ozdoby kokardy/jojo: Kokarda zajęcze uszy; Kokarda motyl; Klasyczna kokarda; Płaskie yo-yo; Marszczony krążek yo-yo; Warstwowy krążek yo-yo; Kokarda pętelkowa; Kokarda wiatraczek; Kokarda pompon; Rozeta; Wiązana kokarda; Rozeta yo-yo; Inne
zh-CN: 弓/悠悠球装饰样式: 兔耳结; 蝴蝶结; 经典结; 扁平悠悠花饰; 缩褶溜溜球; 多层溜溜球; 环形蝴蝶结; 风车蝴蝶结; 绒球蝴蝶结; 玫瑰结; 绑带蝴蝶结; 溜溜球玫瑰结; 其他
en: Bow/yo-yo embellishment style: Bunny ear bow; Butterfly bow; Classic bow; Flat yo-yo; Gathered yo-yo; Layered yo-yo; Loop bow; Pinwheel bow; Pom-pom bow; Rosette; Tied bow; Yo-yo rosette; Other
el: Στυλ διακόσμησης δοξαριού/γιο-γιο: Φιόγκος με αυτάκια; Φιόγκος πεταλούδα; Κλασικός φιόγκος; Επίπεδο γιο-γιο; Σουρωτό γιο-γιο; Πολυεπίπεδο γιο-γιο; Φιόγκος με θηλιές; Φιόγκος ανεμόμυλος; Φιόγκος πομ-πομ; Ροζέτα; Δετός φιόγκος; Ροζέτα γιο-γιο; Άλλο
sk-SK: Štýl zdobenia – sláčik/jojo: Mašľa typu zajačie uši; Motýlia mašľa; Klasická mašľa; Plochá jo-jo mašľa; Naberané jojo; Vrstvené jojo; Slučková mašľa; Veterníková mašľa; Brmbolcová mašľa; Rozeta; Viazaná mašľa; Jojo rozeta; Iné
ro-RO: Stil de decorare pentru arc/yo-yo: Fundă tip urechi de iepuraș; Fundă tip fluture; Fundă clasică; Yo-yo plat; Yo-yo încrețit; Yo-yo stratificat; Fundă cu bucle; Fundă morișcă; Fundă pompon; Rozetă; Fundă legată; Rozetă yo-yo; Altele
lt-LT: Lankelio / yo-yo dekoratyvinio elemento tipas: Kiškio ausų kaspinas; Drugelio formos kaspinas; Klasikinis kaspinas; Plokščias jo-jo; Sutrauktas „yo-yo“; Sluoksniuotas „yo-yo“; Kilpinis kaspinas; Vėjo malūnėlio formos kaspinas; Bumbulo formos kaspinas; Rožetė; Surištas kaspinas; „Yo-yo“ rožetė; Kita
ko: 활/요요 장식 스타일: 버니 이어 보우; 버터플라이 보우; 클래식 보우; 플랫 요요; 주름 요요; 레이어드 요요; 루프 리본; 바람개비 리본; 폼폼 리본; 로제트; 묶은 리본; 요요 로제트; 기타
hu: Masni/szövetjojó díszítési stílusa: Nyuszifüles masni; Pillangó masni; Klasszikus masni; Lapos jojó; Ráncolt jojó; Réteges jojó; Hurokmasni; Szélforgó masni; Pomponos masni; Rozetta; Kötött masni; Jojó rozetta; Egyéb
cs: Způsob zdobení mašle/joja: Mašle s králičíma ušima; Motýlková mašle; Klasická mašle; Ploché yo-yo; Řasené jojo; Vrstvené jojo; Smyčková mašle; Větrníková mašle; Bambulková mašle; Rozeta; Vázaná mašle; Jojo rozeta; Jiné
vi: Kiểu trang trí nơ/yo-yo: Nơ tai thỏ; Nơ bướm; Nơ cổ điển; Nơ yo-yo dẹt; Yo-yo nhún; Yo-yo xếp lớp; Nơ vòng; Nơ chong chóng; Nơ quả bông; Nơ hoa hồng; Nơ buộc; Nơ hoa hồng yo-yo; Khác
nl: Bow/yo-yo decoratiestijl: Strik met konijnenoren; Vlinderstrik; Klassieke strik; Platte jojo; Gerimpelde jojo; Gelaagde jojo; Lussenstrik; Windmolenstrik; Pomponstrik; Rozet; Geknoopte strik; Jojorozet; Overig
es: Estilo de adorno de moño: Lazo con orejas de conejo; Lazo de mariposa; Lazo clásico; Yoyó plano; Yoyó fruncido; Yoyó en capas; Lazo de bucles; Lazo de rehilete; Lazo de pompón; Roseta; Lazo atado; Roseta de yoyó; Otro
da: Bue-/yo-yo-udsmykningsstil: Kaninøresløjfe; Sommerfuglesløjfe; Klassisk sløjfe; Flad yo-yo; Rynket yo-yo; Lagdelt yo-yo; Løkkesløjfe; Pinwheel-sløjfe; Pomponsløjfe; Roset; Bundet sløjfe; Yo-yo-roset; Andet